# 少数股东放弃所持股比例的利润分享，合并层面持股比例如何界定

提问人：鞋带松了 时间：2019-02-22 11:12:12
求助陈版主：
A 公司原享有 B 公司 70% 股权， 18 年双方签订协议约定： 2018 年起少数股东自愿放弃其 30% 享有的利润， 2018 以前债务仍按原先持股比例各自承担。现 B公司章程已变更，工商登记已做备案。
在 2018 年度 A公司层面合并时，是仍按 70% 进行合并还是按 0 元对价转让股权处理按 100% 进行合并呢?
谢谢 ~

回答人：chenyiwei
首先要明确为什么少数股东愿意放弃 30% 的利润分配权？请把相关的交易背景了解清楚，特别是这样做的商业理由。另外，少数股东是否仍保持其对剩余财产分配的要求权？